Minutes et répertoires du notaire Jules Victor FROGER-DESCHESNES, 5 janvier 1820 - mai 1842 (étude XXXI)
Archives nationales
- Répertoire(s) de Jules Victor FROGER-DESCHESNES, 13 février 1812 - 30 septembre 1843; MC/RE/XXXI/10 - MC/RE/XXXI/17
  - Répertoire. 1834, 9 août - 1838, 13 juillet, 9 août 1834 - 13 juillet 1838; MC/RE/XXXI/14
    - Inventaire après décès: Michon, Catherine-Geneviève. Neveu, Pierre-Nicolas (épouse); Leroux Delafondis, Antoine (veuve). artiste. Décédée le 29 septembre 1818., 6 janvier 1837
      inventaire après décès; Michon, Catherine-Geneviève; Neveu, Pierre-Nicolas; Leroux Delafondis, Antoine; Michon Delafondis, Charles-Joseph-Antoine; artiste
    - Inventaire après décès: Gavet, Jean. Deux-Portes-Saint-Sauveur (rue des), n° 1., 24 janvier 1837
      inventaire après décès; Deux-Portes-Saint-Sauveur (rue des); Gavet, Jean
    - Inventaire après décès: Tourret, Raymond-Michel. Petites-Ecuries (rue des), n° 9., 4 février 1837
      inventaire après décès; Petites-Ecuries (rue des); Tourret, Raymond-Michel
    - Inventaire après décès: Lantrand-Duval, Félicité-Adélaïde. propriétaire. Neuve des-Mathurins (rue), n° 24., 21 février 1837
      Vente par Marie Madeleine Nautur ? veuve de Charles Bégé et par Félicité Adélaïde Lautrand Duval ou Lantrand Duval demeurant à Londres (Angleterre) à Isidore Agasse de Thuruy et Anne Joséphine Antoinette baronne de Seltenhoff son épouse veuve en 1ère snoces du comte de Stella d'un hôtel, rue Neuve-des-Mathurins, n° 9 (270 000 francs) le 3 août 1825, RE/XLV/13
      inventaire après décès; Neuve-des-Mathurins (rue); Lantrand-Duval, Félicité-Adélaïde
    - Inventaire après décès: Blanc, Issac. Suisse. GENEVE., 25 février 1837
      inventaire après décès; Genève (Suisse); Blanc, Issac
    - Inventaire après décès: Laya, Marie-Charlotte-Victoire. Million, François-Jacques (veuve). rentière. Montaigne (rue), n° 26., 28 février 1837
      inventaire après décès; Montaigne (rue); Laya, Marie-Charlotte-Victoire; Million, François-Jacques
    - Inventaire après décès: Allezinaz, Pierre. Homme de confiance du prince de TALLEYRAND., 3 mars 1837
      inventaire après décès; Allezinaz, Pierre; secrétaire
    - Inventaire après décès: Gerfaux, Alexandre-Michel. médecin adjoint aux Invalides. Invalides., 11 mars 1837
      inventaire après décès; Invalides (hôtel des); Gerfaux, Alexandre-Michel; médecin
    - Inventaire après décès: Mottet, Marie-Françoise. Petitjean, Jacques-Joseph (veuve)., 13 mars 1837
      inventaire après décès; Mottet, Marie-Françoise; Petitjean, Jacques-Joseph
    - Inventaire après décès: Gaillon, Marguerite-Joséphine. Carbonne, Alexis (épouse). Saint-Eustache (rue), n° 39., 14 mars 1837
      inventaire après décès; Gaillon, Marguerite-Joséphine; Carbonne, Alexis
    - Inventaire après décès: Gilles, Jacques-Nicolas. Bleue (rue), n° 6., 20 mars 1837
      inventaire après décès; Bleue (rue); Gilles, Jacques-Nicolas
    - Inventaire après décès: Radulphe de Gournay, François-Nicolas. colonel du génie., 23 mars 1837
      inventaire après décès; Radulphe de Gournay, François-Nicolas; officier (armée)
    - Inventaire après décès: Pontet, Jean-François-Narcisse. Montmartre (maison verte)., 22 avril 1837
      inventaire après décès; Montmartre (ancienne commune); Pontet, Jean-François-Narcisse
    - Inventaire après décès: Tremblay, Jean-Baptiste. propriétaire. Ville-l'Evêque (rue de la), n° 42., 27 avril 1837
      vente de fonds de sellier carrossier de Jean-Baptiste Tremblay, 51 rue de la Pépinière le 11 mai 1826, RE/XXXI/12
      inventaire après décès; Ville-l'Evêque (rue de la); Tremblay, Jean-Baptiste
    - Inventaire après décès: Charlary, Jean-Baptiste-François. Louis-le-Grand (rue), n° 1., 28 avril 1837
      inventaire après décès; Louis-Le-Grand (rue); Charlary, Jean-Baptiste-François
    - Inventaire après décès: Guerin, Jacques-Philippe. propriétaire. Deux-Boules (rue des), n° 2., 10 mai 1837
      liquidation de la succession le 1er mars 1838, RE/XXXI/14
      inventaire après décès; Deux-Boules (rue des); Guerin, Jacques-Philippe
    - Inventaire après décès: Leroy, Marguerite-Victoire. Druillier, Félicien-Thomas (épouse). Filles-Saint-Thomas (rue des), n° 9., 17 mai 1837
      inventaire après décès; Filles-Saint-Thomas (rue des); Leroy, Marguerite-Victoire; Druillier, Félicien-Thomas
    - Inventaire après décès: Ramboz, Henri. propriétaire. Cloître-Saint-Honoré, n° 2., 27 mai 1837
      inventaire après décès; Ramboz, Henri
    - Inventaire après décès: Brossin de Saint-Didier, Alexandre-François., 30 mai 1837
      inventaire après décès; Brossin de Saint-Didier, Alexandre-François
    - Inventaire après décès: Colliau, Marie-Louis. Barbeau, Joseph (épouse). Mégisserie (quai de la), n° 42., 13 juin 1837
      inventaire après décès; Mégisserie (quai de la); Colliau, Marie-Louis; Barbeau, Joseph
    - Inventaire après décès: Jolois, Anne. Wenzel, Jean-Godefroy (épouse). culottier. Richelieu (rue de), n° 38., 17 juin 1837
      inventaire après décès; Richelieu (rue de); Jolois, Anne; Wenzel, Jean-Godefroy
    - Inventaire après décès: Bayard, Charlotte-Eugénie. Aube, Thomas-Isidore (épouse). limonadier. Saint-Louis-au-Marais (rue), n° 20., 7 juillet 1837
      inventaire après décès; Saint-Louis-au-Marais (rue); Bayard, Charlotte-Eugénie; Aube, Thomas-Isidore; restaurateur
    - Inventaire après décès: Bourbonne, Marie-Mélanie. Defrance, Louis-Pierre (veuve). Laffitte (rue), n° 2., 7 août 1837
      11 octobre 1822, société entre Alexandre Marie DETAPE, et Marie Mélanide de BOURBONNE, veuve de Louis Pierre DEFRANCE, RE/XXXI/11.
      inventaire après décès; Laffitte (rue); Bourbonne, Marie-Mélanie; Defrance, Louis-Pierre
    - Inventaire après décès: Houblou, Noël-André., 12 août 1837
      inventaire après décès; Houblou, Noël-André
    - Inventaire après décès: Kland, Julie. Buscher, Mr (épouse)., 12 août 1837
      inventaire après décès; Kland, Julie; Buscher, Mr
    - Inventaire après décès: Druet, Marie-Catherine. Cordier, Jacques-Noël (épouse). maçon. Chaussée-d'Antin (rue de la), n° 12., 20 septembre 1837
      inventaire après décès; Chaussée-d'Antin (rue de la); Druet, Marie-Catherine; Cordier, Jacques-Noël; maçon
    - Inventaire après décès: Degallaix, Jean-Baptiste-Victor. journalier., 20 septembre 1837
      inventaire après décès; Degallaix, Jean-Baptiste-Victor; journalier
    - Inventaire après décès: Frely, Jean-Jacques. Vins (marchand de). Sainte-Chapelle (cour de la), n° 5., 6 octobre 1837
      inventaire après décès; Sainte-Chapelle (cour de la); Frely, Jean-Jacques; commerçant
    - Inventaire après décès: Aude, Pierre-Augustin. huile (marchand d'). Verrerie (rue de la), n° 52., 25 octobre 1837
      inventaire après décès; Verrerie (rue de la); Aude, Pierre-Augustin; commerçant
    - Inventaire après décès: Moncel, Jean-Pierre. Culture-Sainte-Catherine (rue), n° 44., 5 janvier 1838
      inventaire après décès; Culture-Sainte-Catherine (rue de la); Moncel, Jean-Pierre
    - Inventaire après décès: Sallandre, Jean-Joseph. Vins (marchand de). Greneta (rue), n° 33., 6 janvier 1838
      inventaire après décès; Greneta (rue); Sallandre, Jean-Joseph; commerçant
    - Inventaire après décès: Colliau, Antoinette-Nicole. Simonet de Maisonneuve, Jean-Baptiste (veuve). Hauteville (rue), n° 33., 10 janvier 1838
      inventaire après décès; Hauteville (rue d'); Colliau, Antoinette-Nicole; Simonet de Maisonneuve, Jean-Baptiste
    - Inventaire après décès: Descot, Pierre. médecin (docteur). Feydeau (rue), n° 26., 13 janvier 1838
      inventaire après décès; Feydeau (rue); Descot, Pierre; médecin
    - Inventaire après décès: Soufflot de Mercy, Pierre. magistrat (ancien). Doyenné (rue du), n° 8., 27 janvier 1838
      Mainlevée le 29 juin 1808, dépôt des doubles d'un bail le 30 mars 1811, quittance (Jeanne-Amélie Garnier Deschesnes, son épouse, 22 rue de l'Université) le 1er avril 1812, etc., transaction le 22 mai 1812, RE/XLV/12.
      inventaire après décès; Doyenné (rue du); Université (rue de l'); Soufflot de Mercy, Pierre; Garnier Deschesnes, Jeanne-Amélie; magistrat
    - Inventaire après décès: Marcou, Cécile. Durand, Simon-François (veuve). Trois-Pistolets (rue des), n° 3., 14 février 1838
      inventaire après décès; Trois-Pistolets (rue des); Marcou, Cécile; Durand, Simon-François
    - Inventaire après décès: Marcou, Marguerite-Sophie. Saint-Paul (rue), passage Saint-Louis n° 5., 20 février 1838
      inventaire après décès; Saint-Louis (passage); Marcou, Marguerite-Sophie
    - Inventaire après décès: Pipon, Jean-Gabriel-Gustave. avocat. Seine-Saint-Germain (rue de), n° 39., 1er mars 1838
      inventaire après décès; Seine-Saint-Germain (rue de); Pipon, Jean-Gabriel-Gustave; avocat
    - Inventaire après décès: Veyrassat, Charles-Louis-Emmanuel. rentier. Belleville (rue de), n° 125., 6 avril 1838
      inventaire après décès; Belleville (rue de); Veyrassat, Charles-Louis-Emmanuel
    - Inventaire après décès: Villain, Adèle-Caroline-Frédérique. Barbet, Paul (épouse). chef d'institution. Foin (rue du), n° 4, au Marais., 18 avril 1838
      liquidation de la succession le 29 août 1838, RE/XXXI/15
      inventaire après décès; Foin (rue du); Villain, Adèle-Caroline-Frédérique; Barbet, Paul
    - Inventaire après décès: Lucas, Henriette-Anne. Legendre, Jean-Baptiste-Hyacinthe (épouse). instituteur. Saint-Honoré (rue), n° 336., 26 avril 1838
      inventaire après décès; Saint-Honoré (rue); Lucas, Henriette-Anne; Legendre, Jean-Baptiste-Hyacinthe; enseignant
    - Inventaire après décès: Rohee, Françoise. Saint-Martin (rue), n° 201., 28 avril 1838
      inventaire après décès; Saint-Martin (rue); Rohee, Françoise
    - Inventaire après décès: Vanot, Marie. Gorrant, Robin-Antoine (veuve). chef d'escadron à l'état major (Robert Antoine Gorrant fils ?). Las-Cases (rue), n° 14., 15 mai 1838
      liquidation de la succession le 6 août 1838, RE/XXXI/15
      inventaire après décès; Vanot, Marie; Gorrant, Robin-Antoine; officier (armée)
    - Inventaire après décès: Saladin, Renée-Joséphine. Lievin, François-Nicolas (épouse). Pâtissier, propriétaire. Beaune (rue de), n° 33, Belleville., 18 mai 1838
      11 septembre 1838, adjudication du fonds de marchand pâtissier, RE/XXXI/15.
      inventaire après décès; Beaune (rue de); Saladin, Renée-Joséphine; Lievin, François-Nicolas; pâtissier
    - Inventaire après décès: Febvre, Anne. Chaume, Nicolas-Prudent (veuve). cuisinière (ancienne). Four-Saint-Germain (rue du), n° 28., 13 juin 1838
      inventaire après décès; Four-Saint-Germain (rue du); Febvre, Anne; Chaume, Nicolas-Prudent; cuisinier
    - Inventaire après décès: Morel, Marie-Anne. Decrulle, Jean (épouse). ouvrière. Marais-Saint-Martin (rue des), n° 36., 23 juin 1838
      inventaire après décès; Marais (rue des); Morel, Marie-Anne; Decrulle, Jean
    - Inventaire après décès: Lescault Langlume, Nicolas-Louis. Billard (fabricant de). Alfortville (Val de Marne)., 26 juin 1838
      inventaire après décès; Alfortville (Val-de-Marne); Lescault Langlume, Nicolas-Louis
    - Inventaire après décès: Leclerc, Euphrasie-Marie-Louise. Petit de Larhodiere, Louis (veuve). Echiquier (rue de l'), n° 36., 7 juillet 1838
      inventaire après décès; Echiquier (rue de l'); Leclerc, Euphrasie-Marie-Louise; Petit de Larhodiere, Louis
    - Inventaire après décès: Renaude, Thérèse-Elisa. Laffitte (rue), n° 50., 7 juillet 1838
      inventaire après décès; Laffitte (rue); Renaude, Thérèse-Elisa
  - Répertoire. 1838, 12 juillet - 1843, 30 septembre, 12 juillet 1838 - 30 septembre 1843; MC/RE/XXXI/15
    Répertoire des notaires Jules-Victor Froger-Deschenes (12 juillet 1838-28 mai 1842), Alexis Heunet (1er juin 1842-30 septembre 1843).
    - Inventaire après décès { comme substituant Me Froger Deschesnes jeune }: Hamart, Edme-Louise-Victoire. Beau, Nicolas-Claude (veuve). Neuve des-Petits-Champs (rue), n° 67., 17 juillet 1838
      MC/RE/XXXI/15
      dépôt du testament le 13 juillet 1838, RE/XXXI/14
      inventaire après décès; Neuve-des-Petits-Champs (rue); Hamart, Edme-Louise-Victoire; Beau, Nicolas-Claude
    - Inventaire après décès: Duchene, Alexandrine-Eléonore. Kaulek, Louis-François (épouse). serrurier. Saint-Antoine (rue), n° 31., 21 juillet 1838
      inventaire après décès; Saint-Antoine (rue); Duchene, Alexandrine-Eléonore; Kaulek, Louis-François; serrurier
    - Inventaire après décès: Kaniel, Marie-Thérèse-Philotine. LONDRES., 23 août 1838
      inventaire après décès; Londres (Royaume-Uni); Kaniel, Marie-Thérèse-Philotine
    - Liquidation de la communauté: Lansel, Antoinette-Marguerite-Françoise. Cornu de La-Fontaine, Alexandre-Henri-Simon (épouse). Payeur du trésor. Cité d'Antin, n° 6., 1er septembre 1838
      5 novembre 1838, procès-verbal d'enchères.
      liquidation; Cité-d'Antin (passage de la); Lansel, Antoinette-Marguerite-Françoise; Cornu de La-Fontaine, Alexandre-Henri-Simon; trésorier
    - Inventaire après décès: Hurel, Honoré-Hector. Vins (garçon marchand de). Tivoli (passage), n° 17., 6 septembre 1838
      inventaire après décès; Tivoli (passage de); Hurel, Honoré-Hector; commerçant
    - Inventaire après décès: Chabot, Nicolas-Marie. propriétaire. Bondy (rue de), n° 7., 15 septembre 1838
      liquidation de la communauté d'avec Charlotte Louise Duhamel son épouse le 6 novembre 1838, RE/XXXI/15
      inventaire après décès; Bondy (rue de); Chabot, Nicolas-Marie
    - Inventaire après décès: Blondel, Louis-Paul. huissier (ancien). et de Madeleine-Appoline Leroux ou Roux son épouse, 21 septembre 1838
      inventaire après décès; Blondel, Louis-Paul; Leroux, Madeleine-Appoline; Roux, Madeleine-Appoline; huissier
    - Inventaire après décès: Bruloy, Célestin-Joseph-Augustin. employé aux messageries royales. Université (rue de l'), n° 88., 1er octobre 1838
      inventaire après décès; Université (rue de l'); Bruloy, Célestin-Joseph-Augustin
    - Inventaire après décès: Delamarre, Etienne-Nicolas. intendant militaire en retraite. Saint-Lazare (rue), n° 48., 1er octobre 1838
      inventaire après décès; Saint-Lazare (rue); Delamarre, Etienne-Nicolas; officier (armée)
    - Inventaire après décès: Savin Dumony, Eulalie-Jeanne-Victoire. Dupin de Beaumont, André-Simon-Olivier (veuve). Cherche-Midi (rue du), n° 23., 10 octobre 1838
      inventaire après décès; Cherche-Midi (rue du); Savin Dumony, Eulalie-Jeanne-Victoire; Dupin de Beaumont, André-Simon-Olivier
    - Liquidation de la succession: Fissier, Jean-Pierre-Nicolas. A la requête de Marie Lohier veuve en 1ères noces de Jean Pierre Nicolas Fissier et épouse en 2e de Ernest Henri Frosmont, 24 octobre 1838
      liquidation; partage; Fissier, Jean-Pierre-Nicolas; Lohier, Marie; Frosmont, Ernest Henri
    - Inventaire après décès: Arod, Louis-Marie d' (comte). Saint-Pierre (Martinique)., 21 décembre 1838
      inventaire après décès; Saint-Pierre (Martinique); Arod, Louis-Marie d'
    - Inventaire après décès: Chassepot de Beaumont, Abraham. Menucourt (Val-d'Oise)., 31 décembre 1838 - 1838
      inventaire après décès; Menucourt (Val-d'Oise); Chassepot de Beaumont, Abraham
    - Inventaire après décès: Leroux, Victoire-Donate. Marie, Jean-Jacques (veuve). Saint-Jacques (rue), n° 230., 18 janvier 1839
      inventaire après décès; Saint-Jacques (rue); Leroux, Victoire-Donate; Marie, Jean-Jacques
    - Inventaire après décès: Saladin, Benoît-François. Vieilles-Etuves (rue des), n° 11., 21 janvier 1839
      inventaire après décès; Vieilles-Etuves (rue des); Saladin, Benoît-François
    - Inventaire après décès: Augustin, Pierre-Louis. peintre. Grand-Chantier (rue du), n° 5., 5 février 1839
      inventaire après décès; Grand-Chantier (rue du); Augustin, Pierre-Louis; peintre
    - Inventaire après décès: Jacquet, Marie-Elisabeth. Delpech, Antoine (veuve). Grands-Degrés (rue des), n° 11., 11 février 1839
      inventaire après décès; Grands-Degrés (rue des); Jacquet, Marie-Elisabeth; Delpech, Antoine
    - Inventaire après décès: Levacher-Dusouzel, Félix-Omer-Gratien. Chauchat (rue), n° 2., 4 mars 1839
      inventaire après décès; Chauchat (rue); Levacher-Dusouzel, Félix-Omer-Gratien
    - Inventaire après décès: Nairac, Laurent-Paul. Caumartin (rue de), n° 12., 19 mars 1839
      inventaire après décès; Nairac, Laurent-Paul
    - Inventaire après décès: Duparquet, Louis-Jacques-Marthe. Saint-Dominique-Saint-Germain (rue), n° 27., 9 avril 1839
      1er février 1844, liquidation de la succession, RE/XXXI/18.
      inventaire après décès; Saint-Dominique-Saint-Germain (rue); Duparquet, Louis-Jacques-Marthe
    - Inventaire après décès: Accerbi, Joseph. Richelieu (rue de), n° 9., 17 avril 1839
      inventaire après décès; Richelieu (rue de); Accerbi, Joseph
    - Inventaire après décès: Daboval, Judique-?-Cécile. Hugot, René-Emile-Prosper (épouse). Grés (rue des), n° 20., 14 mai 1839
      inventaire après décès; Grès (rue des); Daboval, Judique-?-Cécile; Hugot, René-Emile-Prosper
    - Inventaire après décès: Hautancourt, Marie-Anne-Victoire-d'. Bernard, Jean-Baptiste (veuve). Faubourg-Poissonnière (rue du), n° 136., 29 mai 1839
      inventaire après décès; Faubourg-Poissonnière (rue du); Hautancourt, Marie-Anne-Victoire-d'; Bernard, Jean-Baptiste
    - Inventaire après décès: Dadure, Jacques-Hilaire. cabinet de recettes de rentes. Provence (rue de)., 7 juin 1839
      inventaire après décès; Provence (rue de); Dadure, Jacques-Hilaire
    - Inventaire après décès: Lavaud, Anne-Jeanne-Constance. Nairac, Laurent-Paul (veuve). Caumartin (rue de), n° 12., 21 juin 1839
      inventaire après décès; Lavaud, Anne-Jeanne-Constance; Nairac, Laurent-Paul
    - Inventaire après décès: Charlary, Edmée. Lescouve, Alexandre-François-Emile (épouse). Louis-le-Grand (rue), n° 1., 18 juillet 1839
      inventaire après décès; Louis-Le-Grand (rue); Charlary, Edmée; Lescouve, Alexandre-François-Emile
    - Inventaire après décès: Schultz, Xavier-Ignace-Louis. Ferme des-Mathurins (rue de la), n° 2., 20 juillet 1839
      inventaire après décès; Ferme-des-Mathurins (rue de la); Schultz, Xavier-Ignace-Louis
    - Inventaire après décès: Lacy, Charlotte-Françoise-Virginie. Loyau, Aristide-Edmond-François (épouse). Boucherat (rue), n° 23., 20 août 1839
      17 juillet 1837, statuts de société entre Pierre-Auguste Delacroix, homme de lettres, rue de Sèvres, n° 8, et Aristide-Edmond Loyau d'Amboise, homme de lettres, rue de Seine, n° 51, RE/LXV/24.
      inventaire après décès; Boucherat (rue); Seine (rue de); Sèvres (rue de); Lacy, Charlotte-Françoise-Virginie; Loyau, Aristide-Edmond-François; Delacroix, Pierre-Auguste; Loyau d'Amboise, Aristide-Edmond; écrivain
    - Inventaire après décès: Lemaigre, Edme. Montmartre., 21 août 1839
      inventaire après décès; Montmartre (ancienne commune); Lemaigre, Edme
    - Inventaire après décès: Gleizes, Adrien. meuble (marchand de). Neuve-du-Luxembourg (rue), n° 8., 4 septembre 1839
      inventaire après décès; Neuve-du-Luxembourg (rue); Gleizes, Adrien; commerçant
    - Inventaire après décès: Barat, Julie-Elisabeth. Croue, Pierre-Augustin (épouse). Choiseul (rue de), n° 12., 5 septembre 1839
      inventaire après décès; Choiseul (rue de); Barat, Julie-Elisabeth; Croue, Pierre-Augustin
    - Inventaire après décès: Legat, Charles-Philibert-Gervais. Castiglione (rue de), n° 9., 26 octobre 1839
      inventaire après décès; Castiglione (rue de); Legat, Charles-Philibert-Gervais
    - Inventaire après décès: Richard, Anne. Robillard, Félix-Augustin-Barthélemy (veuve). Saint-Honoré (rue), n° 412., 15 novembre 1839
      inventaire après décès; Saint-Honoré (rue); Richard, Anne; Robillard, Félix-Augustin-Barthélemy
    - Inventaire après décès: Savot, Marie-Marthe. Richepance (rue), n° 2., 16 novembre 1839
      inventaire après décès; Richepance (rue); Savot, Marie-Marthe
    - Inventaire après décès: Auger, Charles-Marie. Serpente (rue), n° 7., 23 novembre 1839
      inventaire après décès; Serpente (rue); Auger, Charles-Marie
    - Inventaire après décès: Richard dit Richard-Lenoir, François. manufacturier. Faubourg-Montmartre (rue du), n° 5., 25 novembre 1839
      inventaire après décès; Faubourg-Montmartre (rue du); Richard, François; Richard-Lenoir, François; chef d'entreprise
    - Inventaire après décès: Leboulanger, André. berlines du Delta. Faubourg-Poissonnière (rue du), n° 124., 28 novembre 1839
      inventaire après décès; Faubourg-Poissonnière (rue du); Leboulanger, André
    - Inventaire après décès: Jordis, Jean-Charles-Daniel. Sainte-Anne (rue), n° 59., 4 décembre 1839
      inventaire après décès; Sainte-Anne (rue); Jordis, Jean-Charles-Daniel
    - Inventaire après décès: Francois, Etienne-Jean. Saint-Sauveur (rue), n° 16., 20 décembre 1839
      inventaire après décès; Saint-Sauveur (rue); Francois, Etienne-Jean
    - Inventaire après décès: David, Marie-Louise-Antoinette. Dondey-Dupre, Auguste-François (épouse). Saint-Louis-au-Marais (rue), n° 77., 11 janvier 1840
      inventaire après décès; Saint-Louis-au-Marais (rue); David, Marie-Louise-Antoinette; Dondey-Dupre, Auguste-François
    - Inventaire après décès: Boisselin, Jean-Baptiste-Théodore. Royale-Saint-Antoine (rue), n° 18., 27 janvier 1840
      cautionnement immoblier envers le gouvernement par M. Jacques Philippe Mottet, rue Bergère, n° 22, et M. Jean-Baptiste Théodore Boisselin, rue Louis-le-Grand, n° 27, tant en son nom que comme fondé de pouvoir de la De Dorothée Désirée Vidal son épouse pour sureté du service des liquides aux troupes alliées (Compagnie-Rouffier) et vente par ledit Boisselin à Eugène Rouffier de la moitié du marché Saint-Joseph, rue Montmartre, n° 44, le 26 juin 1817, etc., RE/XLV/13
      inventaire après décès; Royale-Saint-Antoine (rue); Boisselin, Jean-Baptiste-Théodore
    - Inventaire après décès: Sencier, Alexandre-Joseph. Mexique., 29 janvier 1840
      inventaire après décès; Mexique; Sencier, Alexandre-Joseph
    - Inventaire après décès: Viennet, Pierre-Antoine. Longchamps (rue de), n° 22., 30 janvier 1840
      inventaire après décès; Longchamp (rue de); Viennet, Pierre-Antoine
    - Inventaire après décès: Payen, Marie-Josèphe-Victoire. Guerin, Jacques-Philippe (veuve). Deux-Boules (rue des), n° 2., 26 février 1840
      inventaire après décès; Deux-Boules (rue des); Payen, Marie-Josèphe-Victoire; Guerin, Jacques-Philippe
    - Inventaire après décès: Douaud, Claude-Laurent. Saint-Georges (rue), n° 12., 5 mars 1840
      inventaire après décès; Saint-Georges (rue); Douaud, Claude-Laurent
    - Inventaire après décès: Boeuffles, Victoire-Jeanne-Dorothée de. Blemortier, Arsène-Alexandre (épouse). Victoire (rue de la), n° 42., 10 mars 1840
      inventaire après décès; Victoire (rue de la); Boeuffles, Victoire-Jeanne-Dorothée de; Blemortier, Arsène-Alexandre
    - Inventaire après décès: Muron, Jeanne. Jaley, Louis (épouse)., 10 mars 1840
      inventaire après décès; Muron, Jeanne; Jaley, Louis
    - Inventaire après décès: Jaley, Louis., 10 mars 1840
      inventaire après décès; Jaley, Louis
    - Inventaire après décès: Choron, Julienne-Joséphine. Buhot, Louis-Antoine-Paul (épouse). Batignolles (Les)., 28 mars 1840
      inventaire après décès; Batignolles-Monceaux (ancienne commune); Batignolles (quartier); Choron, Julienne-Joséphine; Buhot, Louis-Antoine-Paul
    - Inventaire après décès: Moreau, François-Augustin. Vieilles-Haudriettes (rue des), n° 2., 13 avril 1840
      inventaire après décès; Haudriettes (rue des); Moreau, François-Augustin
    - Inventaire après décès: Gluck, Laure. Breton, Pierre, ou Lebreton (épouse). Cloître-Saint-Jacques (rue du), n° 3., 16 avril 1840
      inventaire après décès; Cloître-Saint-Jacques (rue du); Gluck, Laure; Breton, Pierre; Lebreton, Pierre
    - Inventaire après décès: Delahaye, Anne-Perrine. Ladonne, Pierre (veuve). Faubourg-Poissonnière (rue du), n° 124., 22 avril 1840
      inventaire après décès; Faubourg-Poissonnière (rue du); Delahaye, Anne-Perrine; Ladonne, Pierre